# 股权回购会计实务问题

提问人：citiccyp 时间：2016-12-20 11:31:03
请教陈版主及高手们：我公司申请了农发基金（国家重点建设基金），在具体操作时有以下问题：基金发放前需要确定回购主体，我公司系国有公司控股的混合所有制企业，国有公司只是相对控股，此外还有 3 家民营企业股东。如果由国有控股股东回购，那么在将来回购时现有股东股权结构将发生重大变化，国有控股股东将成为绝对控股，这对其他 3 家民营股东有很大影响。解决方法有二：
1 、由现有股东组成联合体共同作为回购主体； 2 、现有股东签订协议，约定由国有控股股东回购完成后进行股权转让。 但有实操时会出现以下问题：如果按方法 1 ，以联合体方式进行回购不符合基金要求，基金要求由项目法人国有控股股东回购；如果按方法2 ，涉及到国有股权转让，会履行很复杂的股权转让程序。
特向版主及各位高手请教，是否有更好的方法可供操作参考？谢谢！

回答人：chenyiwei
可以考虑由当地财政或国资经营平台公司作为回购主体，向农发基金回购其投资；同时现有的各家股东分别与该回购义务人签订远期收购协议，约定一旦回购完成，现有各方股东即有义务向该回购义务人按原有持股比例回购其所取得的股权投资，回购价款与该回购义务人从农发基金购入股权的价款一致。

提问人：citiccyp 时间：2016-12-28 10:19:24
谢谢陈版主。农发基金现在对第三批专项基金的要求是政府不能作为回购主体，而我们不是注册地的地方国企，地方国资经营平台公司不会为我公司回购，因此只能由公司控股股东牵头负责回购。

回答人：chenyiwei
实际上当地的国资平台公司只是过手而已。但如果此路不通，在如此多的限制性条件下，似乎也很难有更好的方案了。